【裁判字號】    97,訴,606
【裁判日期】    970516
【裁判案由】    違反公司法等
【裁判全文】
臺灣臺北地方法院刑事宣示判決筆錄       97年度訴字第606號
公  訴  人  臺灣臺北地方法院檢察署檢察官
被      告  乙○○
選任辯護人  舒正本律師
            王俊權律師
被      告  甲○○
上列被告等因97年度訴字第606號違反公司法等案件（起訴案號
：96年度偵字第24410號），於中華民國96年5月16日下午4時，
在本院第13法庭宣示判決，出席職員如下：
    法  官  蘇嘉豐
    書記官  蘇靜紅
    通  譯  賴貞伊
法官起立朗讀判決主文、犯罪事實要旨、處罰條文，及告以上訴
限制、期間、上訴之法院，且諭知記載其內容：
一、主  文：
    乙○○共同公司負責人，公司應收之股款，股東並未實際繳
    納，而以申請文件表明收足，處有期徒刑肆月，如易科罰金
    以銀元參佰元即新台幣玖佰元折算壹日，減為有期徒刑貳月
    ，如易科罰金以銀元參佰元即新台幣玖佰元折算壹日，緩刑
    貳年。
    甲○○共同公司負責人，公司應收之股款，股東並未實際繳
    納，而以申請文件表明收足，處有期徒刑肆月，如易科罰金
    以銀元參佰元即新台幣玖佰元折算壹日，減為有期徒刑貳月
    ，如易科罰金以銀元參佰元即新台幣玖佰元折算壹日，緩刑
    貳年。
二、犯罪事實要旨：
    乙○○為宏大會計師事務所負責人，於民國93年3月間，接
    受黃鴻銘（另案由台灣台北地方法院檢察署檢察官聲請簡易
    判決處刑）委任代辦鴻碼科技股份有限公司（下稱鴻碼公司
    ）資本額新台幣（下同）500萬元之設立登記；甲○○為甲
    ○○事務所負責人，於93年3月間，接受李佩真（另案由台
    灣台北地方法院檢察署檢察官聲請簡易判決處刑）委任代辦
    野木國際開發有限公司（下稱野木公司）資本額500萬元之
    增資登記時；二人均明知前開公司股東並未實際繳納股款，
    竟各自基於犯意之聯絡，代為向謝曜駿（另案由台灣台北地
    方法院檢察署檢察官提起公訴）之「大眾會計事務所」（辦
    公室在台北市○○○路70號10樓頂層加蓋建築及台北市○○
    路67號9樓之12）辦理虛假之驗資證明文件，先由前開公司
    負責人依指示開設如附表所示之鴻碼公司籌備處、野木公司
    活期存款帳戶，銀行人員再將存摺轉交「大眾會計事務所」
    填寫提、存款單，於如附表所示之開戶後存款日期（即借款
    匯入日期）交銀行櫃台辦理資金轉帳手續，自不詳帳戶轉帳
    存入前開公司籌備處或公司帳戶內後，旋將存摺帶回影印，
    作為股款業經股東繳納之存款證明，並製作不實之鴻碼公司
    、野木公司存款各500萬元之股東繳納股款明細表、資產負
    債表、（會計師查核簽證）委託書及設立登記或增加資本登
    記資本額查核報告書工作底稿，再於各項會計報表上蓋用代
    刻之公司及負責人印章，將資本額查核報告書工作底稿交給
    該事務所特約會計師張秀鳳（另案由台灣台北地方法院檢察
    署檢察官提起公訴）簽章，完成公司法第7條授權會計師查
    核簽證資本額之作業後，旋於如附表所示之資金轉出日期（
    即借款匯出日期）將該公司籌備處或公司帳戶資金轉出至不
    詳帳戶內。嗣後「大眾會計事務所」即將上開各種報表及有
    會計師查核簽證之「存款證明」分別交予乙○○、甲○○，
    填製公司設立登記或增資登記申請書，而以上開存摺影本、
    資產負債表及設立登記或增加資本登記資本額查核報告書等
    申請文件，表明鴻碼公司、野木公司應收股款均已收足，向
    主管機關臺北市政府申請設立或增資登記，使承辦公務員依
    其申請分別核准上開公司之設立或增資登記，足以生損害於
    主管機關對於公司管理之正確性。
三、處罰條文：
    刑法第28條、第31條第1項、第55條、第74條第1項第1款、
    第214條，公司法第9條第1項，修正前商業會計法第71條第5
    款，修正前刑法第41條第1項前段，修正前罰金罰鍰提高標
    準條例第2條，現行法規所定貨幣單位折算新台幣條例第2條
    ，中華民國九十六年罪犯減刑條例第2條第1項第3款、第7條
    、第9條。
四、協商判決除有刑事訴訟法第454條之4第1項第1款於本院訊問
    程序終結前，被告撤銷協商合意或檢察官撤回協商聲請者；
    第2款被告協商之意思非出於自由意志者；第4款被告所犯之
    罪非第455條之2第1項所定得以協商判決者；第6款被告有其
    他較重之裁判上一罪之犯罪事實者；第7款法院認應諭知免
    刑或免訴、不受理者情形之一，及違反同條第2項「法院應
    於協商合意範圍內為判決；法院為協商判決所科之刑，以宣
    告緩刑或二年以下有期徒刑、拘役或罰金為限」之規定者外
    ，不得上訴。如得上訴而不服本件判決，得自收受判決送達
    之日起10日內，向本院提出上訴書狀，上訴於第二審法院。
中    華    民    國    97    年    5     月    16    日
                  台灣台北地方法院刑事第一庭
                      法  官  蘇嘉豐
上筆錄正本係照原本作成。
                      書記官  蘇靜紅
中    華    民    國    97    年    5     月    16    日
附表：
┌─┬───┬────────┬───────┬──────┬──────┐
│  │記帳者│公司名稱及負責人│銀行帳號      │開戶後存款  │資金轉出    │
├─┼───┼────────┼───────┼──────┼──────┤
│ 1│乙○○│鴻碼科技股份有限│台北國際商業銀│93.03.03轉帳│93.03.05轉出│
│  │      │公司負責人黃鴻銘│行西門分行    │5筆合計500萬│1筆500萬元  │
│  │      │                │0000000000000 │元          │            │
├─┼───┼────────┼───────┼──────┼──────┤
│ 2│甲○○│野木國際開發有限│台北國際商業銀│93.03.04轉帳│93.03.08轉出│
│  │      │公司負責人李佩真│行西門分行    │500萬元     │500萬元     │
│  │      │                │0000000000000 │            │            │
└─┴───┴────────┴───────┴──────┴──────┘


司法院資訊處製作；財團法人民間司法改革基金會備份。
